# 限制性股票的现金股利理解

提问人：wmr7910 时间：2017-09-09 16:58:51
陈老师，您好，有两个关于限制性股票现金股利问题请教您一下，谢谢
（ 1 ） 对于预计未来可解锁限制性股票，上市公司应分配给限制性股票持有者的不可撤销的现金股利的会计处理中，为什么不编制下面的这笔分录？而现金股利可撤销时需要编制，如果理解？
借：其他应付款——限制性股票回购义务【按分配的现金股利金额】
贷：库存股
（ 2 ）对于预计未来不可解锁限制性股票持有者，上市公司应分配给限制性股票持有者的现金股利，现金股利可撤销时候冲减相关的负债而不可撤销的现金股利计入当期成本费用，如何理解？
不可解锁限制性股票持有者的现金股利： A¥现金股利可撤销 上市公司应分配给限制性股票持有者的现金股利应当冲减相关的负债：
借：其他应付款——限制性股票回购义务 　　　　贷：应付股利——限制性股票股利 　　实际支付时： 　　借：应付股利——限制性股票股利 　　　　贷：银行存款 B¥现金股利不可撤销上市公司应分配给限制性股票持有者的现金股利应当计入当期成本费用： 　　借：管理费用 　　　　贷：应付股利——应付限制性股票股利 　　实际支付时： 　　借：应付股利——限制性股票股利贷：银行存款 感谢

回答人：chenyiwei
1 、在限制性股票无法解锁而被回购时，是按照预先确定的回购价格。如果现金股利可撤销，则回购价格需扣减持股期间已经取得的现金股利，使得激励对象可获得的现金总额等于其原始出资金额，相当于没有获得股利。所以对预计不可解锁部分的股利虽然以股利名义支付，但冲减其回购义务的相关负债，相当于提前支付的回购款。但是，对于现金股利不可撤销的情形，不可解锁部分的回购款总是等于其初始认购金额，即回购义务相关负债不会因为持有期间现金股利的发放而改变。 2 、对于预计不可解锁部分的现金股利，因为不可解锁部分最终不会形成公司的权益，所以相当于一项利润分享计划，属于职工薪酬准则的规范范围，应当在满足职工薪酬准则规范的利润分享计划负债确认条件时计入成本、费用。而对于预计可解锁的部分，不存在这个问题，所以作为正常的利润分配处理。

提问人：wmr7910 时间：2017-09-12 17:05:56
6. 甲公司 2012 年初从集团外部购入乙公司60%的股权，成本为3 300万元，乙公司可辨认净资产的公允价值为5 000万元（假定乙公司不存在负债）。由于环境保护意识越来越高，作为重污染行业的乙公司经营效益受到重创， 2014 年年末，乙公司可辨认净资产按照购买日公允价值持续计算的金额为5 300万元，甲公司估计包括商誉在内的乙公司总资产组的可收回金额为5 500万元，甲公司测算的可辨认净资产未发生减值，则甲公司 2014 年合并报表中应对商誉确认的的资产减值损失为（　）。 A. 120 万元 B. 180万元 C. 200万元 D. 300万元 (陈老师，这里可收回金额大于账面价值，需要计提减值准备吗？)

回答人：chenyiwei
应为B。因为 2014 年末甲公司合并报表层面可辨认资产 5300 ＋购买日商誉 300 ＋模拟的少数股东商誉 200 ＝ 5800 ，而可收回金额为5500 ，减值 300 ，该减值按 60 ％比例分配给甲公司，因此甲公司合并报表需确认商誉减值 180 万元。